Yassine CHALH

Développeur Backend

+212 673 151 392 Rabat, Salé, Maroc linkedin.com/in/yassine-chalh yassinechal9@gmail.com yassinechalh.vercel.app github.com/yaashall01



PROFIL

Développeur Backend spécialisé en **Java/Spring, Microservices** et **DevOps**, avec une solide expérience dans la conception d'API, la mise en place d'architectures microservices, et l'automatisation des déploiements avec Docker et CI/CD. Passionné par l'optimisation des systèmes et la gestion des environnements de production.

EXPERIENCES

Développeur Backend

Avril 2024 - Sept 2024

DynIT · Stage

Rabat, Maroc

- Développé et déployé une **API RESTful** avec **Spring Boot**, en sécurisant les endpoints via **JWT** et **OAuth2**, respectant les principes **SOLID** et les **design patterns** pour garantir une architecture robuste.
- Conçu et optimisé des schémas de base de données **MySQL** en appliquant les meilleures pratiques de normalisation et d'indexation pour améliorer les performances et la gestion des données.
- Implémenté des aspects transversaux avec **AOP** pour la centralisation des logs et la gestion des erreurs, simplifiant l'audit des activités et le monitoring utilisant **Spring AOP**.
- Utilisé **Docker** pour la conteneurisation et le **déploiement**, assurant une configuration efficace des environnements et une gestion des versions cohérente entre les phases de développement et de production.
- Développé des tests unitaires avec **JUnit** pour valider la logique métier, assurer la qualité du code.

Développeur Backend

Dec 2023 - Avril 2024

JobInTech . Stage

Rabat, Maroc

- Collaboré dans des sprints **Agile** pour livrer 3 applications web en **Java**, **J2EE**, **Spring Boot** et **Angular**, en garantissant l'intégration et la livraison continues.
- Contribué au développement back-end d'une solution e-commerce avec **Spring**, **Kafka**, **Keycloak** et **MongoDB**, en optimisant les schémas de base de données **MySQL** et en intégrant une architecture **microservices**.
- Utilisé **Keycloak** pour gérer l'authentification centralisée et sécuriser l'accès aux services backend.
- Géré la version du code, le **CI/CD** avec **GitLab**, et le **déploiement** sur les serveurs de développement et production.
- Utilisé **Docker** pour isoler et déployer les microservices sur des VM **Azure**, assurant une gestion simplifiée des dépendances et la portabilité des environnements.

Administrateur Système

Mars 2023 - Juin 2023

Faculté des sciences Rabato (PFE)

Rabat, Maroc

- Conçu et mis en œuvre l'infrastructure réseau pour l'intégration du protocole RADIUS dans un environnement de réseau sans fil, en utilisant **Windows Server 2019** et Linux.
- Installé, configuré et géré **Active Directory (AD)**, le serveur **RADIUS**, ainsi que des outils comme Wireshark et Telnet pour garantir des processus d'authentification et d'autorisation sécurisés.
- Testé les réseaux avec Wireshark et mis en place des procédures AAA sur Win Server 2019 améliorer la sécurité.

FORMATION

Licence Fondamentale, FSR, Université Mohammed V

Oct 2022 - Juil 2023

Spécialité : Mathématiques et Informatique

COMPETENCES

Langues de Programmation : Java, JavaScript, PHP, Bash, Python, SQL, NoSQL.

Frameworks: Jakarta/Spring, Junit, JMeter, Nodejs, .Net, Angular, React, Tailwind, Flask.

Compétences Professionnelles: Microservices, POO, Docker, Kafka, Keycloak, UML, Git/GitLab, CI/CD, Azure, IaC,